【裁判字號】    94,易,1640
【裁判日期】    950404
【裁判案由】    傷害
【裁判全文】
臺灣臺北地方法院刑事判決              94年度易字第1640號
公  訴  人  臺灣臺北地方法院檢察署檢察官
被      告  乙○○
上列被告因傷害案件，經檢察官提起公訴（94年度偵字第17222
號），本院判決如下：
    主  文
乙○○連續傷害人之身體，處拘役伍拾伍日，如易科罰金，以
佰元折算壹日。
    事  實
一、乙○○與丁○○原係男女朋友關係，共同承租臺北市○○路
    ○段一二三巷三弄一六號七樓房屋居住。嗣因丁○○任職永
    大證券股份有限公司（下稱永大證券公司）擔任營業員期間
    ，遊說乙○○之母洪黃秋爽陸續投資未上市股票失利，丁○○亦因此週轉不靈，產生財務危機，無力返還洪黃秋爽之投
    資金額，二人感情生變。詎乙○○基於普通傷害之概括犯意
    ，先於民國九十三年八月十八日凌晨一時許至二時許間之某
    時許，在上開同居地點，因接獲其母來電表示丁○○為之投
    資失利之事宜，要求丁○○對外調借款項返還，遭丁○○所
    拒，引發二人爭執後，竟即出手掌摑丁○○，並徒手拉扯丁○○手臂往櫥櫃方向摔去，再以腳踢踹丁○○，致丁○○因
    此受有左臉瘀傷二公分、右臂瘀傷二處各五公分及二公分、
    左大腿瘀傷一公分之傷害。復於九十三年九月十五日中午十
    時許至十二時許間之某時許，乙○○以電話詢問丁○○人在
    何處，得知丁○○業已返家，旋即趕回上開同居地點，甫踏
    進門，即不發一語在客廳內出拳毆打丁○○，質問丁○○何
    以在外破壞其名譽，在丁○○不明究理之情形下，以對丁○○頭部及身體拳打腳踢之方式，持續毆打丁○○，迄將丁○○自客廳追打至蹲躲在房間角落後，始行罷手，致丁○○因
    此受有頭部外傷併臉部挫傷、頭皮血腫、雙上肢及背部多處
    挫傷等傷害。
二、案經丁○○訴由臺北市政府警察局大安分局報請臺灣臺北地
    方法院檢察署檢察官偵查起訴。
    理  由
一、訊據被告乙○○矢口否認涉有上開普通傷害犯行，辯稱：九
    十三年八月十八日係因證人丁○○揚言自殺，其始至上開同
    居地點察看，僅有出手阻止證人丁○○自殺，並未出手毆打
    證人丁○○；另其於九十三年九月十五日上午十時許至十二
    時許之期間，均在四寶企業有限公司（下稱四寶公司）內上
    班，並未前往上開同居地點，何來毆打證人丁○○成傷云云
    。然查：
  (一)被告於九十三年八月十八日凌晨一時許至二時許間之某時許
    ，在上開同居地點毆打證人丁○○成傷之犯罪事實，業據證
    人丁○○於偵查中及本院審理時分別證述：「八月十八日凌
    晨一、兩點‧‧‧地點都在仁愛路，第一次是打耳光，還抓
    我的手臂往櫃子摔，大腿是被他踢傷的‧‧‧」（偵查卷第
    二二頁）、「93年8月十幾日深夜，當天我們本來很高興，
    還跟乙○○到SOGO吃東西，後來他接到他媽媽的電話，說投
    資失利，他就叫我借錢，我說我沒有辦法，我說如果我去死
    ，就把保險金給他，他就跟我說那妳就去死啊！就先給我一
    個耳光，我閃開，他就開始拳打腳踢一通。地點是在仁愛路
    的住處，後來我就一直閃躲‧‧‧」（本院卷第四八頁背面
    ）等語綦詳，而證人丁○○於九十三年八月十八日遭被告毆
    打成傷後之翌日，與被告前往證人丙○○任職之美髮店內商
    議如何償還證人丙○○委託證人丁○○代為投資之款項問題
    時，確見證人丁○○臉部瘀青受傷，該時證人丁○○並告知
    證人丙○○渠所受傷害係遭被告毆打所致一節，亦據證人丙○○於本院審理時證述在卷（本院卷第五一頁背面至第五二
    頁背面），是若證人丁○○所受傷害非遭被告毆打所致，則
    證人丁○○縱使至愚，亦無於證人丙○○隨時可向在場被告
    求證渠所述真偽之狀況下，恣意編指遭被告毆打之情，另證
    人丙○○於本院審理時證稱：伊於證人丁○○告知遭被告毆
    打後，並未詢問被告是否確有此事等語，雖與證人丁○○於
    本院審理時指稱證人丙○○在聽聞渠遭被告毆打成傷後，曾
    詢問被告有無毆打證人丁○○，該時被告曾以「打你還便宜
    了你」一語回之，不盡相同，然酌諸證人丙○○該時是否確
    有向被告求證證人丁○○所述是否屬實，以及被告有無以上
    開言詞回應證人丙○○，對於被告是否確有於上開時、地毆
    打證人丁○○成傷之構成要件事實無涉，且以證人丙○○於
    本院審理時為證時，態度持平，證述內容又非全然不利於被
    告，抑或就證人丁○○所指各節委為不知以觀，證人丙○○
    於本院審理時所證各節，當屬客觀公允，而無為迴護被告或
    證人丁○○一方之虞，洵堪採信。再佐以被告就此於警詢時
    原供稱：此次案發當時其根本未在場，如何毆打證人丁○○
    云云（偵查卷第六頁），嗣於本院審理時則改稱：其係因收
    受證人丁○○表示欲以自殺之保險金償債之信件，始前往上
    址察看，到場之後，僅有出手阻止證人丁○○自殺云云，先
    後不一，互異其詞，且觀諸被告所提出證人丁○○表達自殺
    意念之信函上（本院卷第一六頁），並無任何足以喚醒被告
    回憶其曾在九十三年八月十八日凌晨一時許至二時許之間，
    前往上開同居地點之日期標示，是被告辯稱其係因在警詢後
    找到證人丁○○所書寫之該封信函，始記起其有在九十三年
    八月份前往上開同居地點阻止證人丁○○自殺云云，顯與常
    情有違。據此，足徵證人丁○○此部分所證非虛可採，被告
    上開所辯，均係事後卸責之詞，不足採信。此外，並有新光
    吳火獅紀念醫院乙種診斷證明書一份在卷可稽（偵查卷第一
    二頁），被告此部分之普通傷害犯行，洵堪認定。
  (二)至被告嗣於九十三年九月十五日上午十時許至十二時許間之
    某時許，同在上開同居地點，毆打證人丁○○成傷之犯罪事
    實，亦據證人丁○○於偵查中及本院審理時分別證述：「‧
    ‧‧九月十五日早上十點到中午這段時間‧‧‧地點都在仁
    愛路‧‧‧第二次是乙○○一直用拳頭打我的頭，我用手護
    住頭，他一直踹我，所以上肢受傷，還踢我的腹部。」（偵
    查卷第二二頁）、「（九十三年九月十五日十至十二時之間
    ，妳與被告為何在仁愛路住所？）他先打電話問我在哪裡，
    我說我繳完兩萬八剛回到家，他就回來了，回來後一言不發
    就先給我一拳，說我在外面破壞他的名譽，因為仁愛路的鑰
    匙他也有，然後就一直猛打我的頭，踢我的肚子，從客廳一
    直把我打到房間去，我一直用手護著頭一直躲，被他拳打腳
    踢。」（本院卷第四九頁）等語在卷，而被告就此雖提出此
    次案發時間，其正在四寶公司內上班之抗辯，並經同在四寶
    公司內任職之證人甲○○於本院審理時證稱被告平日確有在
    四寶公司內任職，上班時間自上午九時許起至下午七時許止
    ，九十三年九月十五日上午十時許至十二時許之該段期間，
    因適逢公司發放薪水之時間，伊確認被告在該段期間內，均
    在四寶公司內等候領薪，並未外出云云（本院卷第八二頁至
    第八三頁背面），惟質之證人甲○○究係如何得以確認被告
    於九十三年九月十五日上午十時許至十二時許之該段期間內
    係身屬四寶公司內，並未外出，此復據證人甲○○於本院審
    理時證稱：伊係依四寶公司均在每月十五日上午十二時許前
    發放薪水，在此之前，員工均會在公司內等候領薪之習慣加
    以推論，而非憑己記憶回想之確信等語在卷（本院卷第八四
    頁），且以證人甲○○於本院審理時證稱：業已無法記憶於
    九十三年九月十五日當日上午實際領薪之時間為何（本院卷
    第八四頁），以及證人甲○○在經公訴檢察官隨機以九十三
    年九月份、九十四年十月份、十一月份、十二月份及九十五
    年一月份之數個特定日期詢之被告在該等特定日期之上午十
    時許起至十二時許止之期間，有無在四寶公司內時，在未翻
    閱個人行事曆、筆記本或任何出勤紀錄資料，且甚連伊當日
    行程業已無法記憶之情形下，立即予以回答，並就九十四年
    十二月二十七日上午十時許起至十二時許止之該段期間被告
    有無在四寶公司內，原證稱：「應該沒有，因為我在公司，
    所以他沒有在公司，他去客戶那邊一、兩個鐘頭，正確出門
    跟回來的時間我不確定。」云云（本院卷第八五頁），旋又
    證稱：「應該在公司。」（本院卷第八五頁背面），迥然不
    同等情，亦徵證人甲○○上開證稱確認被告在此次案發時間
    ，均在四寶公司內，並未外出云云，均係迴護被告違實之詞
    ，不足採信。再參以被告具狀對證人丁○○提出偽造文書之
    告訴時間，係在九十三年底一節，亦據被告於本院審理時自
    承在卷，而證人丁○○指稱先後二次遭被告毆打成傷之時間
    ，又均係早在九十三年底被告對之提出偽造文書告訴之前數
    月，衡情證人丁○○要無得以預見被告將對之提出偽造文書
    告訴，而事先自致上開傷害取得驗傷單，以備不時之需，適
    狀況提出傷害告訴反制被告之可能，是縱證人丁○○係因被
    告對之提出偽造文書告訴後，始決意對被告提出本件傷害告
    訴，此亦係證人丁○○在意識到雙方情逝緣盡後之正常反應
    ，被告於本院審理時一再指稱其係因對證人丁○○提出偽造
    文書告訴，始遭證人丁○○反咬傷害云云，要無可採，綜此
    ，堪信證人丁○○此部分所指符實可採，被告辯稱並未毆打
    證人丁○○成傷云云，亦係卸責之詞，不足採信。此外，並
    有財團法人基督復臨安息日會臺安醫院診斷證明書一份附卷
    足憑（偵查卷第一二頁背面），被告此部分之普通傷害犯行
    ，亦已臻明確。
二、核被告所為，係犯刑法第二百七十七條第一項普通傷害罪。
    被告上開二次普通傷害犯行，時間緊接，犯罪構成要件相同
    ，顯係基於概括犯意反覆為之，為連續犯，應依刑法第五十
    六條規定，以一罪論並加重其刑。爰審酌被告犯罪之動機、
    目的、手段、被告係因其本身及其母在證人丁○○遊說下投
    資未上市股票之資金，因證人丁○○投資失利而蒙受損失，
    以及其他諸如證人丙○○等亦同委託證人丁○○代為投資之
    人，在證人丁○○周轉不靈，避不見面後，因遍尋不著證人
    丁○○，轉向被告探詢證人丁○○之行蹤，致被告不堪其擾
    ，引發二人爭執，被告始出手毆打證人丁○○、證人丁○○
    所受上開傷害情形非甚嚴重以及被告事後飾詞狡辯，不知悔
    改之態度等一切情狀，量處如主文所示之刑，並諭知易科罰
    金之折算標準。
三、證人甲○○在本院審理時就被告提出其在九十三年九月十五
    日上午十時許至十二時許之該段期間，係在四寶公司內，並
    未外出之抗辯，此一對於案情有重要關係之事項，在供前經
    本院諭知具結義務及偽證處罰，並使之具結後，仍為上開虛
    偽不實之陳述，涉犯刑法第一百六十八條之偽證罪嫌，應移
    由檢察官依法偵處。
據上論斷，應依刑事訴訟法第二百九十九條第一項前段，刑法第
五十六條、第二百七十七條第一項、第四十一條第一項前段，罰
金罰鍰提高標準條例第一條前段、第二條，判決如主文。
本案經檢察官郭昭吟到庭執行職務。
中    華    民    國    95    年    4     月    4     日
                        臺灣臺北地方法院刑事第十五庭
                            審判長法  官   周祖民
                                  法  官   邱蓮華
                                  法  官   吳麗英
上正本證明與原本無異。
如不服本判決，應於判決送達後10日內向本院提出上訴狀（應抄
附繕本）。告訴人或被害人如對於本判決不服者，應具備理由請
求檢察官上訴，其上訴期間之計算係以檢察官收受判決正本之日
期為準。
                                  書記官   田華仁
中    華    民    國    95    年    4     月    4     日
附錄本案論罪科刑法條全文：
刑法第二百七十七條：傷害人之身體或健康者，處三年以下有期
                    徒刑、拘役或一千元以下罰金。
                    犯前項之罪因而致人於死者，處無期徒刑
                    或七年以上有期徒刑；致重傷者，處三年
                    以上十年以下有期徒刑。


司法院資訊處製作；財團法人民間司法改革基金會備份。
